臺灣臺中地方法院刑事判決　　　　　　　94年度訴字第1984號
公　訴　人　臺灣臺中地方法院檢察署檢察官
被　　　告　甲○○
指定辯護人 本院公設辯護人　乙○○
上列被告因偽造貨幣案件，經檢察官提起公訴（94年度偵字第
7629號）及移送併辦(94年度偵字第9969號)，本院判決如下：
    主    文
甲○○意圖供行使之用，而收集偽造之通用紙幣，累犯，處有期
徒刑參年拾月。扣案偽造之新臺幣壹仟元紙幣計肆佰柒拾貳張均
沒收。
    犯罪事實
一、甲○○前於民國八十七年間，因竊盜案件，經臺灣彰化地方
    法院判處有期徒刑二年六月確定（嗣經假釋後，又經撤銷假
    釋，殘刑為有期徒刑五月十八日），復於九十年間因毒品危
    害防制條例案件，經本院判處應執行有期徒刑一年五月確定
    ，嗣經接續執行上開殘刑及應執行刑後，於九十二年七月九
    日假釋出獄，甫於九十二年九月十九日假釋期滿未經撤銷而
    執行完畢。詎猶不知悔改，復基於意圖供行使之用之犯意，
    於九十三年十月二十六日某時，在臺中市○○○路與崇德路
    口附近之「星座遊藝場」，以一比五比例 (即一張真正新臺
    幣 (下同)一千元紙鈔購買五張偽造之一千元紙鈔)，向真實
    姓名年籍不詳之成年男子「阿興」，一次購得四百七十二張
    面額均為一千元之偽造通用紙幣，甲○○且當場先給付四萬
    餘元予「阿興」，而收集該等偽造之四百七十二張通用紙幣
    。嗣甲○○搭乘不知情之吳政峰所駕駛車牌號碼為ＱＺ－○
    四九八號 (起訴書誤載為ＱＺ－一七九號）之自用小客車，
    於九十三年十月二十八二十二時許，途經南投縣竹山鎮○○
    路○段路燈編號一七九號前時，遇警攔檢，經警取得甲○○
    、吳政峰同意後，先在甲○○乘坐位置之踏板處起出毒品海
    洛因及安非他命（施用毒品部分業經檢察官另案偵查起訴）
    ，再為警在甲○○所穿上衣口袋內扣得上述偽造之一千元通
    用紙幣中之三百七十張。之後，甲○○復搭乘不知情之吳政
    峰所駕駛車牌號碼為六Ｌ－八二五五號之自用小客車，於同
    年十一月十三日一時三十分許，行經彰化縣溪湖鎮○○里○
    ○路○段七四五號前時，遇警攔檢，經警取得甲○○、吳政
    峰同意後，再查扣其餘偽造之一千元通用紙幣一百零二張，
    而查悉上情。
二、案經南投縣警察局竹山分局報告臺灣南投地方法院檢察署檢
    察官呈請臺灣高等法院臺中分院檢察署令轉臺灣臺中地方法
    院檢察署檢察官偵查起訴及移送併辦。
    理  由
一、上揭犯罪事實，業據被告甲○○於警詢及偵審中坦承不諱，
    核與證人吳政峰於警詢中證述情節相符，並有卷附之搜索扣
    押筆錄二份、同意搜索書一份及扣案之一千元紙鈔計四百七
    十二張可資佐證。且查，被告先後二次為警查扣之一千元紙
    鈔，經先後送中央印製廠鑑定結果，認先後查扣之紙鈔均係
    以彩色噴墨方式仿印，無凹版印文凸起效果，紙張非鈔券紙
    ，水印及安全線以灰色墨在紙張背面仿製，安全線另以燙印
    箔膜 (含面額數字)仿鈔券正面五段裸露部分，左下角面額
    數字以亮光物質仿折光變色油墨一節，亦有中央印製廠九十
    三年十一月十五日中印發字第○九三○○○五四二九號函及
    九十三年十二月二日中印發字第○九三○○○五六九五號函
    各一份在卷可憑，益證被告自白與事實相符，堪可採信。綜
    上所述，本案事證明確，被告犯行洵堪認定。
二、核被告甲○○所為，係犯刑法第一百九十六條第一項之意圖
    供行使之用而收集偽造之通用紙幣罪。被告意圖供行使之用
    而收集第二次為警查扣之偽造通用紙幣一百零二張部分，雖
    未據檢察官起訴，惟既與經起訴部分具有單純一罪關係，而
    為起訴效力所及，且經檢察官移送併辦，本院自應併予審理
    ，附此指明。查，被告前於八十七年間，因竊盜案件，經臺
    灣彰化地方法院判處有期徒刑二年六月確定（嗣經假釋後，
    又經撤銷假釋，殘刑為有期徒刑五月十八日），復於九十年
    間因毒品危害防制條例案件，經本院判處應執行有期徒刑一
    年五月確定，嗣經接續執行上開殘刑及應執行刑後，於九十
    二年七月九日假釋出獄，甫於九十二年九月十九日假釋期滿
    未經撤銷而執行完畢，有臺灣高等法院被告全國前案紀錄表
    、臺灣臺中地方法院檢察署刑案資料查註紀錄表及被告在監
    在押資料查詢表各一份在卷可按，其於受有期徒刑執行完畢
    後五年以內再犯本案有期徒刑以上之罪，為累犯，應依法加
    重其刑。爰審酌被告為一己私利，意圖供行使之用，率以一
    比五比例購入偽造之一千元紙幣計四百七十二張，偽鈔金額
    計達四十七萬二千元，數量不少，雖未及行使即為警查獲，
    惟此舉對社會金融秩序之妨害非小，其第一次為警查獲時隱
    瞞另有其餘偽造紙幣一百零二張之事實，直至第二次為警查
    獲後，方供出全部犯罪事實，及被告於警詢及偵審中尚能坦
    承犯行之態度等一切情狀，量處如主文所示之刑。又扣案偽
    造之一千元通用紙幣計四百七十二張，均應依刑法第二百條
    規定予以宣告沒收。
據上論斷，應依刑事訴訟法第二百九十九條第一項前段，刑法第
一百九十六條第一項、第四十七條、第二百條，罰金罰鍰提高標
準條例第一條前段，判決如主文。
中　　華　　民　　國　　94　　年　　9 　　月　　22　　日
                    臺灣臺中地方法院刑事第十庭
                        審判長法  官
                              法  官
                              法  官
上正本證明與原本無異。
如不服本判決，應於送達後十日內向本院提出上訴狀（須附繕本
），上訴於臺灣高等法院臺中分院。
                                書記官  陳美年
中　　華　　民　　國　　94　　年　　9 　　月　　22　　日
附錄本案論罪科刑法條全文：
刑法第一百九十六條：
行使偽造、變造之通用貨幣、紙幣、銀行券，或意圖供行使之用
而收集或交付於人者，處三年以上十年以下有期徒刑，得併科五
千元以下罰金。收受後方知為偽造、變造之通用貨幣、紙幣、銀
行券而仍行使，或意圖供行使之用而交付於人者，處五百元以下
罰金。
第一項之未遂犯罰之。
